

PROFIL

J'ai 33 ans et je vis à Saint Thibery au sud-ouest de Montpellier.

Je suis en formation Développeur Web et mobile Full stack auprès de l'organisme AFPA.

Je recherche un stage non rémunéré de 3 mois dans le cadre de ma certification.

TÉLÉPHONE : 0647662132

SITE WEB:

www.linkedin.com/in/antho ny-bayle-414a93180

E-MAIL:

tony_37113@hotmail.com

LOISIRS

VTT Plongée Moto Comics Astronomie Voyage

BAYLE ANTHONY

Formation Développeur web et web mobile

FORMATION

AFPA

Mars 2021 - Janvier 2022

Formation diplômante Développeur web et web mobile full stack niveau V avec stage en entreprise de 3 mois.

CNAM

Septembre 2018 - Mars 2019

Suivi des 4 premières UE de la formation diplômante Développeur niveau VI en cours du soir. UE suivantes : Bases de données ; Programmation Java : notions de bases + orienté objet ; Bases de données. 1 UE validée.

BAC de Sciences et Technologies de la Gestion, spécialité Mercatique

2007 - Diplôme obtenu.

PARCOURS PROFESSIONNEL

HYPER U Agde : Préparateur de commandes E-commerce - gestionnaire entrepôt côté Drive

Juillet 2011-Juin 2020

Acquisitions de toutes les compétences du métier, excellent champ d'expertise du domaine d'activité. Tuteur et formateur des nouveaux arrivants dans le secteur.

Restaurant Chez le Belge : Barman et serveur

Mars 2009-Juin 2011

Barman et serveur en salle.

KING JOUET Agde : Employé libre-service

Saison hiver 2008/2009 Accueil et conseil client.

Parc d'attractions LunaPark

Saison été 2007/2008/2009 attraction pour enfants

SPAR Marseillan: Employé libre-service

Saison été 2006/2007

Mise en rayon, gestion et réception des stocks.

TECHNOLOGIES ET OUTILS

HTML 5 / CSS 3 (Sass, Bootstrap...)
Javascript (Jquery, nodeJS, react...)
PHP 7 / MySQL
CMS (WordPress)
Git (Bash, GitHub)